【裁判字號】    95,易,132
【裁判日期】    950324
【裁判案由】    竊盜
【裁判全文】
臺灣屏東地方法院刑事判決               94年度易字第604號
公  訴  人  臺灣屏東地方法院檢察署林吉泉檢察官
被      告  丙○○
上列被告因竊盜案件，經檢察官提起公訴（94年度偵字第4608號
），追加起訴及聲請併案審理（95年度偵緝字第20號），經本院
裁定改依簡式審判程序審理，判決如下：
    主  文
丙○○竊盜，累犯，處有期徒刑月；又共同連續攜帶兇器竊盜
電線，累犯，處有期徒刑壹年陸月，扣案之油壓剪壹支、自製T
型螺絲起子貳支、水果刀貳支、鋼筋貳支及白色手套壹副，均沒
收。應執行有期徒刑壹年捌月，扣案之油壓剪壹支、自製T 型螺
絲起子貳支、水果刀貳支、鋼筋貳支及白色手套壹副，均沒收。
    事  實
一、丙○○曾因施用毒品案件，經本院於民國92年6 月9 日以92
    年度易字第36號判處有期徒刑4 月確定；再因施用毒品案件
    ，經本院於92年8 月25日以92年度屏簡字第216 號判處有期
    徒刑5 月確定，上開刑期接續執行，甫於93年8 月6 日因縮
    短刑期執行完畢出獄，仍不知悔改向上，為下列行為：
  (一)丙○○基於意圖為自己不法所有之犯意，於94年3 月10日凌
    晨2 時許，在屏東縣高樹鄉高樹村南興市場4 號前，乘無人
    注意之際，以所有之鑰匙（未扣案），竊取朱恩光所有停放
    在該處之車號ZYE －435 號機車，得手後即將車牌卸下，並
    改懸其叔叔陳俊中（未據告訴）所有但不再使用之RTQ －07
    3 號車牌，供已騎用。
  (二)丙○○另夥同具有相同犯意之呂偉誌（業經本院審結），基
    於共同基於意圖為自己不法所有之概括犯意聯絡，由丙○○
    搭乘由呂偉誌所駕駛車號4938－GD號自用小客車，至行竊地
    點後，丙○○下手竊取電線，呂偉誌負責把風、收集、載運
    電線之方式，為下列竊盜行為：
  (1)於94年8 月15日某時許，前往臺南縣善化鎮某處，由丙○○
    持其所有客觀上足供兇器使用之破壞剪1 支及攀爬電線桿使
    用之鐵棒3 支（均未扣案），將鐵棒插入電線桿孔內爬上電
    線桿後，以破壞剪竊得該處電線約44公斤，呂偉誌則負責把
    風及收集電線，得手後，剝除電線外皮取得銅線，載運往臺
    南縣永康市○○○路66號大瑰資源回收場（起訴書誤大塊資
    源回收場），售予負責人魏麗容（檢察官正在偵辦中），得
    款新台幣（下同）3035元，二人朋分花用。
  (2)復於94年8 月中旬某日，至屏東縣高樹鄉○○○段770 地號
    土地鹽樹支16左2 －A2－A4電桿，以前開相同方法，竊得臺
    灣電力公司（下稱臺電公司）所有供電設備之PVC22 平方及
    8 平方之風雨線電纜，共計長約192 公尺，得手後，削去電
    線外皮取得銅線，載往屏東縣鹽埔鄉○○村○○路24號陳正
    泰、方云余夫妻（檢察官偵辦中）所經營之資源回收場變賣
    現金花用。
  (3)再於94年8 月中旬某日，前往丁○○位於屏東縣鹽埔鄉○○
    村○○路169 號後方之養雞場，以上述相同手法，竊取丁○
    ○所有之電線，長約100 公尺，價值12,000元，得手後，剝
    削電線外皮取得銅線，載往上開陳正泰、方云余夫妻所經營
    之資源回收場變賣，所得花用一空。嗣於94年9 月13日13時
    30分許，在屏東縣里港鄉○○村○○路1 之12號前為警查獲
    、並在呂偉誌所駕駛上開自用小客車內，扣得電線外皮3 袋
    ，重約30.5公斤、香蕉刀2 支及折疊刀1 支。
  (三)丙○○夥同具有相同犯意聯絡，不知真實姓名年籍，綽號「
    正光」之成年男子，基於上述共同意圖為自己不法所有之概
    括犯意聯絡，自94年9 月5 日凌晨某時起，迄同年9 月8 日
    某時之間止，分持丙○○所有客觀上足供兇器使用之油壓剪
    1 支、自製T 型螺絲起子2 支、水果刀2 支、鋼筋2 支及白
    色手套1 副等工具，爬上電桿後，以破壞剪竊取電線，連續
    於下列時、地為竊盜行為：
  (1)先在屏東縣高樹鄉○○段加納埔幹67左分5 －A2、5 －6 等
    電桿，竊得臺電公司所有供電設備之PVC22 平方之風雨線電
    纜，長約369 公尺，價值約6,827元。
  (2)復在屏東縣高樹鄉○○○段青山路高幹16－1 左3 －A2等電
    桿，竊得臺灣電力公司所有供電設備之PVC22 平方之風雨線
    電纜，長約236 公尺，價值約4,366 元。
  (3)又在屏東縣高樹鄉○○段舊庄二高分7A1 －A3等電桿，竊得
    臺電公司所有供電設備之PVC22 平方之風雨線電纜，長約28
    9 公尺，價值約5,346 元。
  (4)及在屏東縣高樹鄉○○○段福田高支9 左分14A 1 －A2等電
    桿，竊得臺電公司所有供電設備之PVC22 平方之風雨線電纜
    ，長約116 公尺，價值約2,146 元。得手後，將部分所竊得
    電線剝外皮後，取得重約13點5 公斤之銅線後，丙○○與「
    正光」共同騎乘上述竊得之機車載運銅線，於94年9 月8 日
    下午6 時30分，前往屏東縣高樹鄉○○路6 號隆運資源回收
    場，將銅線售予蔡莉惠（檢察官偵辦中），得款1080元，所
    得供渠等花用。嗣警方於94年9 月8 日23時許，在屏東縣高
    樹鄉○○路31號楊順証（檢察官偵辦中）住處前，發現丙○
    ○騎乘上揭機車，上前盤查時丙○○趁隙逃離現場，經警扣
    得該機車及車牌（均已發還被害人），並同時在楊順証住處
    之倉庫內，查獲丙○○所有暫放在該處之前揭竊盜工具及已
    剝皮之銅線29點5 公斤（已由被害人領回），嗣警方又至上
    開回收場扣得上開13點5 公斤銅線。
二、案經屏東縣警察局里港分局報請臺灣屏東地方法院檢察署檢
    察官偵查起訴、追加起訴及聲請併案審理。
    理  由
一、上開事實、業據被告丙○○於本院審理中坦承不諱，核與被
    害人丁○○、陳俊中、臺電公司之員工陳志成、甲○○、乙
    ○○、證人蔡莉蕙、楊順証、雷勇生、蔡明貴分別於警詢、
    偵查中所指述情節相符，並有扣案之銅線13點5 公斤、電纜
    線外皮3 袋，香蕉刀2 支、折疊刀1 支、油壓剪1 支、自製
    T 型螺絲起子2 支、水果刀2 支、鋼筋2 支、白色手套1 副
    等物可佐，及贓物保管單5 紙、車籍作業系統－查詢認可資
    料表2 紙、車輛竊盜、車牌失竊資料個別查詢報表－查詢車
    輛認可資料1 紙、屏東縣警察局車牌遺失尋獲受理報案單1
    紙、電訊（力）線路失竊現場調查報告表4 張、照片56張在
    卷可按，足見被告之自白與事實相符，本件事證明確，被告
    之犯行，洵堪認定。
二、按刑法第321 條第1 項第3 款之攜帶兇器罪，係以行為人攜
    帶兇器竊盜為其加重條件，其重點在於其具有行兇之可能，
    而此所謂兇器，其種類並無限制，凡客觀上足對人之生命、
    身體、安全構成威脅，具有危險性之兇器如起子、扳手、鉗
    子、剪刀等物均屬之。查被告丙○○與同案呂偉誌用以竊取
    電線所使用破壞剪、鐵棒、油壓剪、自製T 型螺絲起子、支
    、水果刀、鋼筋，均為金屬材質，可持之攻擊人體要害使用
    ，客觀上足對人之生命、身體安全構成威脅，具有危險性，
    均屬兇器無疑。次按臺電公司係應一般需用供給電能之事業
    經營者，為電業經營者，其所架設於事實欄所述一、(二)(2)及
    一、(三)(1)至(4)所載電線桿等電線，係供傳輸電力之用，應屬
    電業法所稱之電線無訛；至於事實欄一、(二)(1)所述之電線因
    無證據證明係電業經營者所設置；及事實欄所述一、(二)(3)之
    電線，非電業經營者所設置之電線，雖均為供電之設備，惟
    仍非電業法規範之對象。核被告丙○○與同案被告呂偉誌就
    事實欄一、(二)(2)所為竊取臺電公司所有電線之行為；被告丙
    ○○與綽號「正光」就事實欄所載一、(三)(1)至(4)所為竊取臺
    電公司所有電線之行為，均係犯電業法第105 條之竊取電線
    罪，彼等攜帶兇器為之，應依刑法第321 條第1 項第3 款之
    攜帶兇器竊盜罪處斷；就竊取事實欄一、(二)(1)(3)所載電線及
    電線之犯行，均係犯刑法第32 1條第1 項第3 款之攜帶兇器
    竊盜罪；就竊取事實欄一、(一)所載朱恩光所有機車之行為，
    係犯刑法第320 條第1 項之竊盜罪。被告丙○○與同案被告
    呂偉誌間就事實欄一、(二)(1)至(3)之竊盜犯行；及被告丙○○
    與綽號「正光」間就事實欄一、(三)(1)至(4)之竊盜犯行，分別
    有犯意之聯絡及行為之分擔，為共同正犯。被告先後與同案
    被告呂偉誌、綽號「正光」之成年男子多次攜帶兇器竊盜，
    時間緊接，犯罪基本構成要件相同，顯係基於概括之犯意為
    之，為連續犯，應從一重論以連續攜帶兇器竊盜電線罪，並
    加重其刑。至移送併案審理部分即前揭事實欄一、(三)(1)至(4)
    所載之竊盜犯行，雖未據起訴，然與已起訴之前揭有罪部分
    ，有連續犯之關係，已如前述，基於公訴不可分原則，亦為
    起訴效力所及，本院自應就該部分加以裁判，附此敘明。被
    告所犯上開普通竊盜罪與連續攜帶兇器竊盜罪間，雖構成要
    件相同，但竊盜時間相距有半年之久，被告應係另行起意，
    故應予分論併罰之。被告曾施用毒品案件，經本院於92年6
    月9 日以92年度易字第36號判處有期徒刑4 月確定，復因施
    用毒品案件，經本院於92年8 月25日以92年度屏簡字第216
    號判處有期徒刑5 月確定，上開刑期接續執行，甫於93 年8
    月6 日因縮短刑期執行完畢出獄，有臺灣屏東地方法院檢察
    署刑案資料查註紀錄表及臺灣高等法院被告前案紀錄表各1
    份在卷可憑，被告於5 年內再犯有期徒刑以上開之二罪，為
    累犯，各應依刑法第47條規定，加重其刑，並就被告所犯連
    續攜帶兇器竊盜罪部分遞加重其刑。爰審酌被告有上開前科
    紀錄，素行不良，經法院判刑執行完畢後，仍不思以正當方
    法賺取生活所需，竟獨自一人竊取朱恩光所有之機車，或夥
    同呂偉誌、綽號「正光」之成年男子，分持上述破壞剪、鐵
    棒3 支等工具，竊取臺電公司、丁○○等人所有之電纜線及
    電線等行為，造成停電，嚴重損害社會大眾生活及生產事業
    ，迄今未與被害人臺灣電力公司等達成和解，賠償彼等所遭
    受之損失，及念被告於本院審理中坦承犯行，犯後態度尚稱
    良好等一切情狀，分別量處如主文所示之刑，並定其應執行
    之刑，以示懲儆。扣案之油壓剪1 支、自製T 型螺絲起子2
    支、水果刀2 支、鋼筋2 支及白色手套1 副，均係被告丙○
    ○所有且供渠等犯罪所用之物，業據其供承在卷，爰依刑法
    第38條第1 項第2 款規定，併予宣告沒收。至於被告丙○○
    與同案被告呂偉誌共同持竊取電線等物所使用之破壞剪、鐵
    棒，及被告竊取機車所使用之鑰匙1 支，雖屬被告丙○○所
    有之物，但因未扣案，為避免將來執行困難，爰不為沒收之
    諭知，併此敘明。
三、扣案之電線外皮3 袋，重約30.5公斤，係被告丙○○與同案
    被告呂偉誌竊取電線後削除外皮所得之物，非屬被告及呂偉
    誌所有，依法自不得宣告沒收。另扣案之13點5 公斤銅線，
    係被告丙○○與綽號「正光」之成年男子所竊取電線剝除外
    皮後售予證人蔡莉蕙之物，非屬被告丙○○所有，依法亦不
    得宣告沒收；扣案之香蕉刀2 支及折疊刀1 支，係供被告及
    呂偉誌削除電線外皮所使用之工具，雖屬被告丙○○所有之
    物，但因該二人未以之為犯罪工具，亦非違禁物，依法不得
    宣告沒收，均附此敘明。
據上論斷，應依刑事訴訟法第277 條之1 第1 項、第299 條第1
項前段，電業法第105 條，刑法第11條前段、第28條、第56條、
第320 條第1 項、第321 條第1 項第3 款、第47條、第38條第1
項第2 款、第51條第5 款，罰金罰鍰提高標準條例第1 條前段、
第2 條，判決如主文。
中    華    民    國    95    年    3     月    24    日
                       刑事第三庭  法  官   楊萬益
以上正本證明與原本無異。
如不服本判決應於收受本判決送達後十日內向本院提出上訴書狀
，其未敘述上訴理由者，並得於提起上訴後十日內向本院補提理
由書狀（均須按他造當事人之人數附繕本）「切勿逕送上級法院
」
中    華    民    國    95    年    3     月    24    日
                                   書記官   陳勃諺
所犯法條：
電業法第105 條
竊盜或損壞電桿、電線、變壓器或其他供電設備者，依刑法之規
定從重處斷。
刑法第321條第1 項第3 款
犯竊盜罪而有左列情形之一者，處 6 月以上、 5 年以下有期徒
刑：
三  攜帶兇器而犯之者。
中華民國刑法第320條
(普通竊盜罪、竊佔罪)
意圖為自己或第三人不法之所有，而竊取他人之動產者，為竊盜
罪，處 5 年以下有期徒刑、拘役或 500 元以下罰金。
意圖為自己或第三人不法之利益，而竊佔他人之不動產者，依前
項之規定處斷。
前二項之未遂犯罰之。


司法院資訊處製作；財團法人民間司法改革基金會備份。
